【裁判字號】    90,訴,1357
【裁判日期】    901212
【裁判案由】    毒品危害防制條例
【裁判全文】
臺灣彰化地方法院刑事判決                          九十年度訴字第一三五七號
    公  訴  人  臺灣彰化地方法院檢察署檢察官
    被      告  甲○○
右列被告因毒品危害防制條例案件，經檢察官提起公訴 (九十年度毒偵字第三四六二
號)，本院判決如左：
    主  文
甲○○連續施用第一級毒品，累犯，處有期徒刑捌月；扣案之海洛因肆包（合計淨重
零點陸貳公克，包裝重零點捌公克），沒收銷燬之。又連續施用第二級毒品，累犯，
處有期徒刑陸月；扣案之甲基安非他命壹包（毛重壹點肆公克），沒收銷燬之。應執
行有期徒刑壹年；扣案之海洛因肆包（合計淨重零點陸貳公克，包裝重零點捌公克）
、甲基安非他命壹包（毛重壹點肆公克），均沒收銷燬之。
    事  實
一、甲○○前有多次違反麻醉藥品管理條例之犯罪紀錄，又於民國八十七年間，違犯
    施用第二級毒品及持有第一級毒品海洛因案件，其中施用毒品部分經送觀察、勒
    戒後，認有繼續施用毒品傾向，經送強制戒治；而持有第一級毒品海洛因部分，
    亦由本院於八十七年八月五日以八十七年度訴字第五九九號案件，判處有期徒刑
    四月，於同年九月十一日確定。嗣施用毒品案件部分停止強制戒治，交付保護管
    束期間併由檢察官指揮執行前開持有第一級毒品海洛因罪有期徒刑四月部分，於
    八十八年十二月二十三日執行完畢，迄八十八年十二月二十五日前開交付保護管
    束期間期滿，未經撤銷，視為強制戒治期滿，由臺灣彰化地方法院檢察署檢察官
    於八十九年一月十二日以八十九年度戒毒偵字第一七號案件為不起訴處分確定。
    又因施用毒品案件，經本院裁定令入戒治處所施以強制戒治，並由臺灣彰化地方
    法院檢察署檢察官於八十九年七月十三日以八十九年度毒偵字第二五二七、二八
    二二號提起公訴，本院於八十九年十一月一日以八十九年度訴字第七六四號判處
    有期徒刑十月確定在案。嗣於九十年三月十二日經本院以九十年度毒聲字第九六
    四號裁定停止強制戒治並付保護管束，於九十年三月二十三日出所。詎其不知悔
    改，仍未戒除毒癮，基於施用第一級毒品海洛因之概括犯意，自九十年三月二十
    四日起至同年八月十六日止，在彰化市○○里○○街一七六號之住處，以將第一
    級毒品海洛因摻入香煙內，點火吸食之方式，連續施用第一級毒品海洛因多次，
    平均三、四天施用一次；又基於施用第二級毒品甲基安非他命之概括犯意，自九
    十年三月二十四日起至同年八月十六日止，在上開住處，以將第二級毒品甲基安
    非他命置於玻璃吸管內，外以火燒烤產生煙霧，再加以吸食之方式，連續施用第
    二級毒品甲基安非他命多次，平均一天施用一次。嗣於九十年八月十六日十四時
    三十分許，在彰化縣彰化市○○路僑友大樓大門口前，為警查獲，並扣得其所有
    海洛因四包（合計淨重０．六二公克，包裝重０．八公克）及甲基安非他命一包
    （毛重一．四公克）。
二、案經彰化縣警察局彰化分局報告臺灣彰化地方法院檢察署檢察官偵查起訴。
    理  由
一、右揭犯罪事實，業經被告甲○○坦承不諱，並有第一級毒品海洛因四包（合計淨
    重０．六二公克，包裝重０．八公克）及第二級毒品甲基安非他命一包（毛重一
    ．四公克）扣案足佐，且上開扣案之白色粉末，經送鑑驗結果，分別係第一級毒
    品海洛因及第二級毒品安非他命無訛，有卷附彰化縣警察局彰化分局九十年八月
    十六日之查獲毒品危害防制條例毒品初步鑑驗報告單二件及法務部調查局000
    00000號鑑驗通知書各一件為證（偵查卷第八頁、第九頁、第四四頁）。且
    被告獲案後，為警採集其尿液送驗，結果呈甲基安非他命陽性及嗎啡陽性反應，
    有詮昕科技股份有限公司九十年十月三日之濫用藥物尿液檢驗報告一件附卷可憑
    （偵查卷第四二頁），足徵被告前開自白與事實相符，堪以採信。又被告於八十
    七年間，違犯施用第二級毒品及持有第一級毒品海洛因案件，其中施用毒品部分
    經送觀察、勒戒後，認有繼續施用毒品傾向，經送強制戒治；而持有第一級毒品
    海洛因部分，亦由本院於八十七年八月五日以八十七年度訴字第五九九號案件，
    判處有期徒刑四月，於同年九月十一日確定。嗣施用毒品案件部分停止強制戒治
    ，交付保護管束期間併由檢察官指揮執行前開持有第一級毒品海洛因罪有期徒刑
    四月部分，於八十八年十二月二十三日執行完畢，迄八十八年十二月二十五日前
    開交付保護管束期間期滿，未經撤銷，視為強制戒治期滿，由臺灣彰化地方法院
    檢察署檢察官於八十九年一月十二日以八十九年度戒毒偵字第一七號案件為不起
    訴處分確定。嗣因施用毒品案件，經本院裁定令入戒治處所施以強制戒治，並由
    臺灣彰化地方法院檢察署檢察官於八十九年七月十三日以八十九年度毒偵字第二
    五二七、二八二二號提起公訴，經本院於八十九年十一月一日以八十九年度訴字
    第七六四號判處有期徒刑十月確定在案，並於九十年三月十二日經本院以九十年
    度毒聲字第九六四號裁定停止強制戒治並付保護管束，於九十年三月二十三日出
    所等情，有臺灣高等法院被告全國前案紀錄表、臺灣彰化地方法院檢察署刑案資
    料查註紀錄表及臺灣彰化地方法院法務部在監在押資料表在卷可稽。本件事證明
    確，應予依法論科。
二、核被告所為，係犯毒品危害防制條例第十條第一項、第二項之罪。被告持有毒品
    海洛因、甲基安非他命施用，其持有第一級毒品海洛因、第二級毒品甲基安非他
    命之低度行為，已為施用第一級毒品海洛因、第二級毒品甲基安非他命之高度行
    為所吸收，不另論罪。其先後多次施用第一級毒品海洛因、第二級毒品甲基安非
    他命之行為，時間密接，觸犯構成要件相同之罪，應係基於概括犯意所為，應各
    依連續犯規定，論以一罪，並均加重其刑。又所犯上開二罪，犯意各別，行為互
    殊，應分論併罰之。又被告曾因持有第一級毒品海洛因案件，經本院判處有期徒
    刑四月確定，於八十八年十二月二十三日執行完畢，此有臺灣高等法院被告全國
    前案紀錄表可按，其於受有期徒刑執行完畢後，五年內再犯本件有期徒刑之前開
    二罪，應各論以累犯，依法各遞加重其刑。爰審酌被告施用毒品係屬「病態性犯
    人」，現復於臺灣臺中女子戒治所進行長時間之強制戒治處遇，核與毒品犯罪科
    以刑罰之「特別預防」機制，尚無不同，加以其犯罪之動機及目的在圖一己感官
    上之享受，犯罪手段及犯罪所生危害尚屬平和，犯罪後坦承犯行，態度良好等一
    切情狀，分別量處如主文所示之刑，並定其應執行之刑，以示懲儆。扣案之第一
    級毒品海洛因四包（合計淨重０．六二公克，包裝重０．八公克），第二級毒品
    甲基安非他命一包（毛重一．四公克），均係查獲之毒品，應依毒品危害防制條
    例第十八條第一項前段之規定宣告沒收並銷燬之。
三、據上論斷，應依刑事訴訟法第二百九十九條第一項前段，毒品危害防制條例第十
    條第一項、第二項、第十八條第一項前段，刑法第十一條前段、第五十六條、第
    四十七條、第五十一條第五款，判決如主文。
本案經檢察官林映姿到庭執行職務。
中      華      民      國      九十      年    十二    月      十二    日
                       臺灣彰化地方法院刑事第二庭
                                    審判長法官  林  欽  章
                                    法      官  謝  仁  棠
                                    法      官  郭  麗  萍
右正本證明與原本無異。
如不服本判決，應於判決送達後十日內向本院提出上訴狀( 須附繕本 )。
                                    法院書記官  楊  年  雄
中      華      民      國      九十      年    十二    月      十八    日
毒品危害防制條例第十條：
施用第一級毒品者，處六月以上五年以下有期徒刑。
施用第二級毒品者，處三年以下有期徒刑。


司法院資訊處製作；財團法人民間司法改革基金會備份。
